臺灣嘉義地方法院民事裁定
111年度訴字第710號 
原      告  陳如芬  
原      告  侯亦宣  


被      告  侯佳郎  
            侯佳松  
上列當事人間請求債務人異議之訴等事件，本院裁定如下：
    主  文
原告應於收受本裁定後於三日內向本院補繳第一審裁判費新臺幣
貳萬柒仟捌佰貳拾玖元。
    理  由
一、按提起民事訴訟應依民事訴訟法第77條之13或第77條之14的
    規定繳納裁判費，此為必須具備之程式。又原告之訴有民事
    訴訟法第249條第1項所列各款情形之一，依其情形可以補正
    ，審判長應定期間先命補正，此民事訴訟法第249條第1項定
    有明文。次按核定訴訟標的之價額，以起訴時之交易價額為
    準；無交易價額者，以原告就訴訟標的所有之利益為準。又
    以一訴主張數項標的者，其價額合併計算之。但所主張之數
    項標的互相競合或應為選擇者，其訴訟標的價額，應依其中
    價額最高者定之。民事訴訟法第77條之1第2項、第77條之2
    第1項亦分別有明文規定。
二、查本件原告與被告侯佳郎、侯佳松間請求債務人異議之訴等
    事件，原告起訴未據繳納裁判費。又查原告訴之聲明請求：
    ①確認原告所有嘉義縣○○市○○段00000地號土地與被告侯佳松
    所有同段332地號土地間之界址，為如起訴狀附圖所示A－B點
    之連接線(以實測為準)。此部分為確定界址，係因定不動產
    之界線或設置界標涉訟，不涉及土地面積之爭執，訴訟標的
    價額在客觀上不能核定，依民事訴訟法第77條之12的規定，
    以第466條所定不得上訴第三審之最高利益額數加十分之一
    定之，故此部分訴訟標的價額，應核定為新台幣(下同)1,65
    0,000元。②本院111年度司執字第17958號強制執行程序，應
    予撤銷；被告不得以本院106年度訴字第35號民事判決為執
    行名義，對原告聲請強制執行。此部分依原證2民事強制執
    行聲請狀所載之執行標的金額及聲請強制執行之內容，訴訟
    標的價額應核定為2,706,740元。
三、本件原告以一訴同時請求確定界址及撤銷本院111年度司執
    字第17958號強制執行程序，並請求命被告不得以本院106年
    度訴字第35號民事判決為執行名義對於原告聲請強制執行。
    原告所主張之數項標的互相競合，目的均在於請求撤銷本院
    111年度司執字第17958號強制執行程序，自應按本院111年
    度司執字第17958號強制執行標的之價額，計算訴訟標的之
    價額。因此，本件訴訟標的之價額，依民事訴訟法第77條之
    2第1項但書的規定，應依其中價額最高者定之，故應核定為
    2,706,740元，應徵收第一審裁判費為27,829元。茲依民事
    訴訟法第249條第1項但書規定，限原告於收受本裁定送達後
    應於三日內補繳，如果逾期不繳，即駁回原告之訴。
四、依民事訴訟法第249條第1項但書第6款規定，裁定如主文。
中　　華　　民　　國　　111 　年　　12　　月　　13　　日
                  民事第二庭法　官呂仲玉
以上正本係照原本作成。
如不服本裁定關於核定訴訟標的價額部分，應於送達後10日內向
本院提出抗告狀(須按對造人數提出繕本)，並繳納抗告費新臺幣
1,000元；其餘關於命補繳裁判費部分，不得抗告。
中　　華　　民　　國　　111 　年　　12　　月　　13　　日
                            書記官　洪毅麟